臺灣彰化地方法院刑事判決　　　　　　　　　　　　　九十一年度訴字第七三七號
　　公　訴　人　臺灣彰化地方法院檢察署檢察官
　　被　　　告　辛○○
　　選任辯護人　周平凡律師
　　被　　　告　丙○○
　　指定辯護人 本院公設辯護人　壬○○
右列被告等因違反槍砲彈藥刀械管制條例等案件，經檢察官提起公訴（九十一年度偵
字第一九０八號、第二四０五號），本院判決如左：
    主  文
辛○○無罪。
丙○○被訴部分公訴不受理。
    理  由
一、公訴意旨以：被告辛○○於民國九十一年一月二十二日晚間，與友人丁○○等人
    在彰化縣鹿港鎮「紅葉小吃部」飲酒後，遭丁○○言詞侮辱致心有未甘，明知被
    告丙○○處未經許可寄藏有林明勇（於九十年一月十八日死亡，另為不起訴處分
    ）交付之具殺傷力槍枝，遂撥打庚○○（另由臺灣彰化地方法院檢察署檢察官為
    不起訴處分）之行動電話連絡上被告丙○○，吩咐被告丙○○帶槍與庚○○一同
    前來幫其充場面，後庚○○駕車搭載辛○○，被告丙○○則與真實姓名、年籍不
    詳、綽號分別為「阿木」、「阿敏」之二名男子共乘另一部車，駛至彰化縣福興
    鄉○○村○○路○段一四○號「彰友蘭園」後，被告辛○○、被告丙○○、庚○○等三人下車，被告辛○○則隔著鐵門與丁○○互相叫罵，盛怒之下竟與被告丙○○基於以開槍方式共同恐嚇丁○○之犯意聯絡，由被告丙○○依辛○○之指示
    返回車上，取出預藏之具殺傷力制式貝瑞塔九二型手槍一支（另案扣押於台灣台
    東地方法院檢察署），被告辛○○並喝令「扣下去、扣下去（台語發音）」，被
    告丙○○則舉槍朝彰友蘭園鐵門開一槍示警，詎子彈貫穿鐵門誤射戊○○，致胡
    玄哲受有槍傷併左肩胛骨開放性骨折及左肩皮下異物等傷害（傷害部分未據告訴
    ），使「彰友蘭園」內之丁○○等人心生畏懼，致生危害於安全，被告辛○○等
    一行人旋即驅車離去。嗣經警到場處理，扣得子彈彈殼、子彈彈頭各一顆，又於
    同年二月二日九時四十分許，持搜索票在彰化縣彰化市○○里○○○路二十二巷
    三十六號庚○○住所搜索，再於同年三月二十三日十六時三十分，持拘票在台中
    市○○路與大誠街口拘提被告辛○○，而循線查獲開槍之人係被告丙○○，警方
    復於九十一年四月四日十八時三十分，會同被告丙○○在彰化縣彰化市○○路○
    段四二五號肯德基炸雞左側圍牆草叢內，起出被告丙○○寄藏之美制制式鋼筆手
    槍一支、子彈十顆及改造貝瑞塔九二型手槍一支。因認被告二人均係犯刑法第三
    百零五條之恐嚇罪嫌，及被告丙○○另犯槍砲彈藥刀械管制條例第七條第四項、
    第八條第四項、第十二條第四項之寄藏手槍、子彈罪嫌。
二、公訴認被告辛○○涉犯上開犯嫌，係以：右揭時、地發生槍擊致被害人戊○○中
    槍受傷之事實，已據被害人戊○○指訴明確，並經證人乙○○、丁○○、甲○○
    、癸○○、己○○、黃忠川、楊振榮等人證述屬實，復有診斷書一紙、現場照片
    八張、現場平面圖一張在卷及子彈彈頭、子彈彈殼各一顆扣案可稽；而被告辛○○通知被告丙○○攜槍到場助陣，復指示被告丙○○開槍等事實，除有被告丙○○之自白，亦據被告辛○○於九十一年四月四日下午警訊中坦承不諱，核與同案
    被告庚○○供述之情節相符，為主要論據；被告辛○○則堅詞否認該等犯行，辯
    稱：伊當日只有找庚○○，丙○○是庚○○找去的，伊喝了很多酒記不清楚，只
    記得裡面的人說有人中槍了，伊就朝後叫不要開槍，警訊中之自白係遭警刑求之
    結果等語。
三、按犯罪事實應依證據認定之，無證據不得推定其犯罪事實，又不能證明被告犯罪
    者，應諭知無罪之判決，此於刑事訴訟法第一百五十四條及同法第三百零一條第
    一項分別定有明文；及按認定不利於被告之事實須依積極證據，茍積極證據不足
    為不利於被告事實之認定時，即應為有利於被告之認定，更不必有何有利之證據
    ；又按事實審法院對於證據之取捨，依法雖有自由判斷之權，然積極證據不足證
    明犯罪事實時，被告抗辯或反證縱屬虛偽，仍不能以此資為積極證據應予採信之
    理由；再按事實之認定，應憑證據，如未能發現相當證據，或證據不足以證明，
    自不能以推測或擬制之方法，以為裁判基礎（最高法院三十年上字第八一六號、
    三十年上字第四八二號、四十年台上字第八六號判例參照）。
四、經查，被告辛○○羈押於臺灣彰化看守所時，有左眼瘀青之傷勢，其於所內告稱
    係因在被鹿港分局三組刑警借提，在鹿港分局問案遭刑求而受傷等語，有臺灣彰
    化看守所借提收容人外傷談話筆錄影本附卷可稽，且被告辛○○於偵查、本院審
    理中即未再有何自白，而迭否認犯行，自難僅憑一度於警訊中、有瑕疵之自白，
    即採列為被告辛○○有罪之依據；遞查，證人庚○○於本院證稱：「（事情的經
    過如何？）是辛○○先打電話給我，當時我與丙○○在一起，我在睡覺辛○○在
    講什麼我聽不懂，所以我就將電話拿給丙○○，後來丙○○要我開車跟他一起去
    彰友蘭園，我們是開不同的車去的，我們到了之後看到辛○○隔著鐵門跟彰友蘭
    園的人在叫罵，那時候很吵，當時我站在近鐵門的地方，我有聽到裡面的人在挑
    悻。（對警訊、偵訊筆錄有何意見？你是否有聽到辛○○說「扣下去、扣下去」
    ？你當時為何會這樣說？提示警、偵訊並告以要旨）當時說「扣下去、扣下去」
    有很多人在說，辛○○好像也有說，但我不能肯定，當時丙○○在隔馬路那邊，
    辛○○在我後方跑來跑去，我聽到「扣下去、扣下去」時辛○○在我左後方四、
    五步左右，丙○○在馬路的對面。我確定鐵門內的人有在說「扣下去、扣下去」
    ，鐵門外的人是否有說我不確定。」等語，另證人乙○○、丁○○於本院審理中
    均證陳：「（當時隔著鐵門對峙的情形如何？）那天天色很暗，我人在鐵門內大
    家都有喝酒，我有聽到爭吵的聲音，但我沒有聽到有人喊說扣板機或不要開槍。
    」等語，證人癸○○則於本院審理中證稱：「當天他們都有喝酒只有我沒有喝，
    我有聽到他們都在爭吵，我有聽到鐵門內的人說：有本事就扣下去，扣下去，後
    來我有聽到槍聲之後，我也有聽到鐵門外的辛○○說：不要開槍這都是自己人。
    （為何警訊時你沒有這樣說？提示並告以要旨）因為警察沒有這樣問我所以我就
    沒有講。（那天你是否有聽到辛○○說「扣下去，扣下去」？）辛○○沒有那樣
    說，說「扣下去，扣下去」的人是鐵門內的人說的。」等語，本院旋詢問被告丙○○，其答陳：「（對證人所言有何意見？）我開完槍我就走了，好像辛○○有
    喊說不要開槍。（當天辛○○是否有叫你帶槍過去？）是我自己帶去的，當天辛○○只是叫我過去秀水那邊助勢，但他沒有叫我帶槍。（為何之前開庭說是辛○○要你帶槍過去？提示訊問筆錄並告以要旨）因為事情發生之後辛○○都不出面
    我很生氣，所以才這樣講。（你當天為何會開槍？）因為我怕門裡面的人跑出來
    ，所以我就先開槍示警。我有聽到鐵門內的人說：有本事就開槍，扣下去，扣下
    去。」等語，另被害人戊○○、證人甲○○、己○○、黃忠川、楊振榮等人則未
    於警訊中指陳有有目睹、耳聞被告辛○○要被告丙○○開槍，是被告丙○○之供
    詞及證人等之證述亦不能獲至被告辛○○有罪之認定；再依證人庚○○、癸○○
    之上述證詞，被告丙○○自可能受對方激怒而開槍，及若被告辛○○確於被告丙○○開槍後，要求不要開槍，則益證被告辛○○應無唆使被告丙○○開槍。綜上
    ，依公訴人所舉之證據及本院調查所得，尚不能認定被告辛○○有工訴人所舉之
    犯行，揆諸首開條文及判例說明，自不能率為被告辛○○有罪之推定，應諭知其
    無罪。
五、再按同一案件繫屬於有管轄權之數法院者，由繫屬在先之法院審判之，刑事訴訟
    法第八條定有明文，是繫屬於後之法院不應審判，應諭知不受理之判決，同法第
    三百零三條第一項第七款亦有明文。經查，被告丙○○寄藏上開槍、彈之同一犯
    罪事實，業據臺灣臺東地方法院檢察署檢察官以該署九十一年度偵字第三八五號
    案件起訴，現繫屬於臺灣臺東地方法院，且繫屬日期為九十一年六月六日，有該
    起訴書影本及臺灣高等法院被告全國前案紀錄表等在卷可稽，其繫屬日期早於本
    院九十一年七月三日之繫屬日期；再者，被告丙○○以持有改造手槍、制式子彈
    為達到恐嚇犯行之手段，是被告丙○○被訴寄藏改造手槍、制式子彈之犯行及恐
    嚇犯行間，顯有方法、目的之牽連關係，既有牽連犯之裁判上一罪關係，本院應
    將被告丙○○寄藏槍、彈犯行及恐嚇犯行，均應依前揭規定諭知不受理之判決。
據上論斷，應依刑事訴訟法第三百零一條第一項、第三百零三條第一項第七款，判決
如主文。
本案經檢察官黃鼎鈞到庭執行職務。
中　　華　　民　　國　　九十一　　年　　　八　　　月　　　二十八　　　　日
                                臺灣彰化地方法院刑事第一庭
                                    法　　　官  吳俊螢
右正本證明與原本無異。
如不服本判決，應於送達後十日內向本院提出上訴狀(須附繕本)。
告訴人或被害人對於判決如有不服具備理由請求檢察官上訴者，其上訴期間之計算係
以檢察官收受判決正本之日期為準。
                                    法院書記官
中　　華　　民　　國　　八十一　　年　　　　　　　月　　　　　　　　　日
